【裁判字號】    90,交聲,81
【裁判日期】    900420
【裁判案由】    交管條例聲異
【裁判全文】
臺灣板橋地方法院交通事件裁定                        九十年度交聲字第八一號
    原處分機關  交通部公路局臺北區監理所
    異  議  人
    即受處分人  甲○○
右列異議人即受處分人因違反道路交通管理處罰條例案件，對於交通部公路局臺北區
監理所八十九年十二月五日所為之處分（原處分案號：北監五字第裁四○－Ｚ000
00000號），聲明異議，本院裁定如左：
    主  文
異議駁回。
    理  由
一、聲明異議意旨詳如聲明異議狀所載（如附件）。
二、按汽車行駛高速公路，載重車、聯結車行駛於設有爬坡道之長陡坡路段，其時速
    低於最低速限時，除有特殊狀況外，應行駛爬坡車道，並禁止變換車道；又汽車
    行駛於高速公路或設站管制之道路，而不遵管制之規定者，處汽車駕駛人新臺幣
    三千元以上六千元以下罰鍰；又汽車駕駛人，違反第三十三條者，除依原條款處
    罰鍰外，並予記違規點數一點，高速公路交通管制規則第八條第一項第五款、道
    路交通管理處罰條例第三十三條第一款、第六十三條第一項第一款分別定有明文
    。
三、查本件異議人即受處分人甲○○，於民國八十九年九月二十九日下午三時四十四
    分許，駕駛車號ＢＲ－一○一號自用大貨車，行經國道一號高速公路北上一五二
    公里處（約在苗栗縣三義鄉附近）設有爬坡道之長陡坡路段時，未依規定行駛爬
    坡道，占用中線車道行駛之違規事實，業經舉發警察單位函陳明確屬實。異議人
    雖具狀及到庭辯稱：伊當時因爬坡道前方有一車輛慢速行駛，本欲超車，因見前
    方路肩有警車，即未駛至其他車道，仍在爬坡道行駛云云。惟查，異議人違規情
    節，業據舉發警察單位函陳：本隊執勤員警於八十九年九月二十九日，在國道一
    號公路北向一五二公里處，當場發現異議人駕駛上開大貨車從一五五公里至一五
    二公里沿途占用中線車道行駛，遂攔車稽查掣單舉發，再查該路段設有「爬坡道
    路段大型車禁行內側二車道」之標誌，是異議人違規屬實等語，有內政部警政署
    國道公路警察局第三警察隊八十九年十一月十三日公警國三刑字第一四一一○號
    函影本在卷可稽，參諸異議人亦自承有變換車道超車違規之意圖，且衡諸舉發員
    警依法執行公務，與異議人亦無怨隙，當無構陷之理，故異議人上開所辯，乏其
    所據，尚不足採。從而，原處分機關據以援引上開規定，裁處罰鍰新臺幣三千元
    ，並記違規點數一點，並無不當。本件異議為無理由，應予駁回。
四、據上論斷，應依道路交通案件處理辦法第十九條，裁定如主文。
中      華      民      國    九十      年      四      月     二十     日
                                      臺灣板橋地方法院交通法庭
                                          法  官  彭  全  曄
右正本證明與原本無異
如不服本裁定應於送達後五日內向本院提出抗告狀
                                          書記官  梁  宜  庭
中      華      民      國    九十      年      四      月     二十五   日


司法院資訊處製作；財團法人民間司法改革基金會備份。
